【裁判字號】    98,交抗,2290
【裁判日期】    980929
【裁判案由】    違反道路交通管理處罰條例
【裁判全文】
臺灣高等法院交通事件裁定            98年度交抗字第2290號
  抗  告  人
  即受處分人  甲○○原名鄭淑.
上列抗告人因違反道路交通管理處罰條例案件，不服臺灣板橋地
方法院交通法庭，中華民國98年9月3日所為裁定（98年度交聲字
第1826號），提起抗告，本院裁定如下：
    主  文
抗告駁回。
    理  由
一、抗告意旨略以：抗告人於民國（下同）98年4月13日下午5時
    29分許，雖有將車牌號碼GAS－918號重型機車，停放於臺北
    市○○路○段十四巷處，惟信義路五段十四巷周圍各處均標
    有紅線、黃線，僅十四巷內之兩側地上遺有以黑漆塗抹掉原
    劃設紅線之痕跡，抗告人因而誤認該處係可停車之處，此經
    抗告人再次實地走訪該處時，發現有許多民眾亦認為該處可
    停車，則在一般大眾認知皆相同下，主管機關又豈能任由其
    標線不明確，並對遭誤導之民眾開單舉發，實屬不公，為多
    數民眾權益，自應將標線明確顯現，為此依法提起抗告，請
    求撤銷原裁定云云。
二、按在設有禁止停車標誌、標線之處所不得停車，又汽車（含
    機車）駕駛人停車時，在設有禁止停車標誌、標線之處所停
    車之情形者，處600元以上1,200元以下罰鍰，道路交通安全
    規則第112條第1項第4款及道路交通管理處罰條例第56條第1
    項第4款分別定有明文。
三、查抗告人即受處分人甲○○於98年4月13日下午5時29分許，
    騎乘車牌號碼GAS－918號重型機車，在臺北市○○路○段時
    四巷周邊劃設有禁止停車標誌之路段違規停車，經臺北市停
    車管理工程處（下稱舉發機關）發覺後，以抗告人有於禁止
    停車處所停車之違規行為，逕行拍照舉發，嗣抗告人於應到
    案日期前到案說明，經原處分機關函請舉發機關調查結果，
    仍認抗告人有上開違規行為，而掣單舉發等情，此據抗告人
    自承在卷，並有卷附現場採證照片、臺北市政府交通局北市
    交停字第 1AD705798號舉發違反道路交通管理事件通知單、
    臺北市停車管理工程處98年5月27日北市停管字第098334356
    00號函及交通部公路總局台北區監理所板橋監理站裁41-1AD
    705798號違反道路交通管理事件裁決書等附卷可參，抗告人
    雖以上揭情詞置辯，惟經證人即舉發本件違規之交通助理員
    乙○○於原審法院交通法庭調查時到庭證稱：車號GAS－918
    號重型機車所停放之位置是在信義路五段十四巷，北側是世
    貿展覽館，而在信義路五段十四巷的巷頭東側及巷尾，都有
    設立禁止停車之標誌云云，並提出該處設置禁止停車標誌之
    照片附卷為證，依現場照片所示，該路段設有明確之禁止停
    車標誌，並告知騎樓、人行道、廣場均禁止停車，該路段自
    屬禁止臨時停車之處所，並無難以辨識或有誤認屬得停車之
    處所，抗告人空言指摘該處標誌不明，自難憑採，其違規於
    禁止臨時停車處所停車之行為，堪以認定。原處分機關因而
    就抗告人上述違規於禁止臨時停車之處所停車之行為，依上
    開法條規定，裁處罰鍰新台幣 600元，並無不當，原審因而
    認抗告人之聲明異議為無理由，而予以駁回，經核亦無不合
    ，抗告人之抗告意旨猶執陳詞指摘原審裁定不當，尚難認有
    理由，應予駁回。
四、據上論結，應依道路交通案件處理辦法第26條，刑事訴訟法
    第412條，裁定如主文。
中    華    民    國    98    年    9     月    29    日
                  刑事第八庭    審判長法  官  鄭文肅
                                      法  官  蔡光治
                                      法  官  張傳栗
以上正本證明與原本無異。
不得再抗告。
                                      書記官  吳玉華
中    華    民    國    98    年    9     月    29    日


司法院資訊處製作；財團法人民間司法改革基金會備份。
